【裁判字號】    97,聲,25
【裁判日期】    970424
【裁判案由】    訴訟救助
【裁判全文】
臺灣高等法院臺南分院民事裁定  97年度聲字第25號
聲  請  人  乙○○○
            甲 ○ ○
上列聲請人因與相對人第一商業銀行股份有限公司新營分行間聲
請更正錯誤事件，對中華民國97年3月31日本院97年度再抗字第2
號裁定聲請再審，本院就此再審請求訴訟救助事件，裁定如下：
    主  文
聲請駁回。
聲請訴訟費用由聲請人負擔。
    理  由
一、聲請人聲請意旨略以：依社會救助法規定，臺北縣政府土城
    市公所公告，土地及不動產未逾新臺幣（下同）260 萬元，
    動產未逾55,000元，每月收入未逾9,509 元者，為低收入戶
    標準，亦即各該不動產、動產、收入，為人民基本財產及生
    存費用，不得任意處分為訴訟費用、所得稅及其他類此費用
    。聲請人乙○○○僅擁有一塊19平方公尺畸零地，價值為26
    3,580元，且為90歲高齡老人，每月只領3,000元之老人年金
    ，聲請人甲○○僅於星期六、日至工地當舉板工，每日薪資
    700元，月入約7,000元，動產僅10,000元，符合上揭規定之
    低收入戶標準，為此依民事訴訟法第107 條規定，請求訴訟
    救助等語。
二、按當事人無資力支出訴訟費用者，法院應依聲請，以裁定准
    予訴訟救助，但顯無勝訴之望者，不在此限，民事訴訟法第
    107條第1項定有明文。所謂顯無勝訴之望者，係指聲請訴訟
    救助之當事人所提起之訴或上訴，依其主張之事實於法律上
    本無獲得勝訴之望，或其起訴或上訴為不合法之情形而言，
    亦經最高法院著有87年度台抗字第660 號裁判要旨足參。另
    聲請人之訴訟是否非顯無勝訴之望，應由法院依其自由意見
    定之，復有該院62 年度台抗字第500號判例足憑。經查本件
    聲請人就本院97 年度再抗字第2號確定裁定聲請再審事件，
    固經本院以97 年度再抗字第6號受理在案，惟綜觀聲請人之
    再審聲請狀所載，係指摘臺灣臺南地方法院73年度訴字第13
    92號民事判決有何違背法令事由，且僅任憑己意空言指摘違
    反民法第474條、第739條，民事訴訟法第237條、第277條，
    票據法第3條、第5條，及刑法第213條、第214條、第 339條
    等規定，然就本院97 年度再抗字第2號確定裁定，究竟有如
    何合於法定再審事由之具體情事，則並未於其再審聲請狀內
    表明，其再審之聲請為不合法，則進而主張因確定判決受有
    損害，請求相對人賠償其利息損失及損害賠償，即屬無據，
    是其聲請再審及損害賠償，顯無獲得勝訴之望，揆諸上揭說
    明，聲請人聲請訴訟救助，不應准許。
三、據上論結，本件聲請為無理由，應依民事訴訟法第95條、第
    78條，裁定如主文。
中    華    民    國    97    年    4     月    24    日
                  民事第四庭    審判長法  官  王惠一
                                      法  官  蘇重信
                                      法  官  林永茂
上為正本係照原本作成。
不得抗告。
中    華    民    國    97    年    4     月    24    日
                                      書記官  謝素嬿


司法院資訊處製作；財團法人民間司法改革基金會備份。
